

"Médico cirujano con especialidad en Pediatría"

Médico Cirujano egresado de la especialidad de Pediatría del Instituto Nacional de Salud del Niño de Breña por la Universidad Nacional Mayor de San Marcos, Medico Auditor con Registro RNA. Experiencia en atención en medicina general, salud ocupacional, consultorio externo y en campañas médicas. Manejo del paciente pediátrico ambulatorio y de urgencia. Se tuvo el cargo de Medico Auditor de Microrred. Se cuenta con capacitaciones según las competencias médicas actuales. Actitud con liderazgo, respeto, humanidad y calidad de atención al paciente y a los padres.

ELADIO MICHAEL CHRISTOPHER MIMBELA DIAZ

•

902729827



Calle Coraceros 103 / Pueblo Libre - Lima



michael mimbela1706@hotmail.com

COMPETENCIAS

- Responsabilidad Cuidado preventivo
- Ética profesional Diagnóstico y tratamiento
- Trabajo en equipo Manejo de emergencias

IDIOMAS

Español
Inglés
Portugués

EDUCACIÓN

2019 - 2022 Lima, Perú

2019 - 2022 Lima, Perú

2016 - 2017

2016 - 201 Lima, Perú

2016 - 2017 Lima, Perú

2015 Trujillo, Perú

-

2008-2015

Trujillo, Perú

RESIDENTADO MEDICO DE PEDIATRIA. TITULO DE ESPECIALISTA EN PEDIATRIA

Universidad Nacional Mayor de San Marcos (en proceso de tramite)

RESIDENTADO MEDICO DE PEDIATRIA. INSTITUTO NACIONAL DE SALUD DEL NIÑO

Oficina Ejecutiva de apoyo a la Investigación y Docencia Especializada del Instituto Nacional de Salud del Niño. Constancia de culminación Residentado Medico de Pediatria

DIPLOMADO EN AUDITORIA MEDICA. MEDICO AUDITOR CON RNA

Universidad Científica del Sur

DIPLOMADO DE ECOGRAFIA GENERAL

Universidad San Luis Gonzaga de Ica

TITULO PROFESIONAL DE MEDICO CIRUJANO

Universidad Privada Antenor Orrego de Trujillo

BACHILLER EN MEDICINA HUMANA

Facultad de Medicina Humana - Universidad Privada Antenor Orrego de Trujillo

EXPERIENCIA PROFESIONAL

2019 - 2022 Lima, Peru

RESIDENTADO MEDICO - INSTITUTO NACIONAL DE SALUD DEL NIÑO DE BREÑA

Tareas realizadas

- Atención y estabilización del paciente pediátrico en emergencia y en piso.
- Atención, evaluación, diagnóstico y tratamiento del paciente pediátrico, en base a evaluaciones clínicas y exámenes auxiliares.
- Aplicar conocimientos científicos y experiencia clínica al diagnóstico, tratamiento y atención desde la salud hasta la enfermedad compleja

Enero-Mayo 2018 Trujillo, Perú

ECOLABS PUICON

Tareas realizadas

- Atención en consultorio externo de Medicina General, atención médica y consejería integral
- Realización de ecografías Abdominales, Pélvicas, Urinarias, Prostáticas y Ginecológicas.

EXPERIENCIA PROFESIONAL

Set – Diciembre 2017 Trujillo, Perú

MICRO RED EL PORVENIR. RED DE SERVICIOS DE SALUD TRUJILLO UTES N° 6 - UNIDAD DE AFILIACION Y ASEGURAMIENTO

Tareas realizadas

- Auditoria de registro y de calidad de la unidad de aseguramiento SIS de la Microred el Porvenir
- Capacitaciones a los responsables de cada establecimiento de salud

Marzo-Agosto 2017 Trujillo, Perú

CENTRO MEDICO PACIFICO DEL NORTE SAC

Tareas realizadas

- Atención médica, consultoría, consejería integral, evaluación clínica, diagnóstica y tratamiento y emisión de solicitud de exámenes diagnósticos de laboratorio y de imagen.
- Atención inmediata urgencias y emergencias, además de realización de procedimientos quirúrgicos menores

Nov. 2016 – Feb. 2017 Lima, Peru

MEDICO GENERAL CSO CLÍNICA SANNA

Tareas realizadas

- Atención médica, consultoría, consejería integral, evaluación clínica y diagnóstica y tratamiento según protocolo de guías de manejo
- Emisión de solicitud de exámenes diagnósticos, de laboratorio y de imagen, emisión de interconsulta con especialista especifico según problemas de salud y diagnósticos.

Set. – Oct. 2016 Lima. Peru

CENTRO MEDICO DE DIAGNÓSTICO FMC MEDICAL CENTER SAN BORJA

Tareas realizadas

- Atención médica, consultoría, consejería integral, evaluación clínica y diagnóstica ocupacional en campaña médica de salud ocupacional, evaluación y realización de aptitud médica ocupacional física
- Verificación de realización de exámenes diagnósticos, de laboratorio y de imagen para aptitud médica ocupacional y emisión de interconsultas con especialistas específicos

Mayo 2015 – Mayo 2016 Cajamarca, Peru

MEDICO CIRUJANO SERUMS – CS UDIMA / CATACHE / CAJAMARCA

Tareas realizadas

- Jefatura del servicio de Medicina, atención en el consultorio externo de Medicina, atención y manejo de urgencias y emergencias médicas, quirúrgicas, gineco obstétricas y neonatales.
- Atención, manejo y traslado del paciente crítico con referencia oportuna en ambulancia.
- Auditoria de registro, control y de calidad del centro de salud Udima

Enero – Dic. 2014 Trujillo, Perú

INTERNADO MEDICO - HOSPITAL BELEN DE TRUJILLO

Tareas realizadas

- Interno de Medicina realizando rotación en los servicios de Medicina Interna, Cirugía General, Pediatría y Neonatología, Gineco-Obstetricia en el Hospital Belén de Trujillo.
- Rotación periférica de comunidad en el Centro Materno Infantil el Bosque

HOSPITAL NACIONAL DOS DE MAYO – UNIVERSIDAD RICARDO PALMA

CERTIFICACION Y CAPACITACION

Julio 2022 (estudiando) Lima, Perú CURSO DE ENFERMEDADES RESPIRATORIAS DEL NIÑO Y ADOLESCENTE **PERUVIAN LIFE SUPPORT TRAINERS** 7 Julio 2022 Lima. Perú SOPORTE VITAL BASICO BLS - AHA INSTITUTO NACIONAL DE SALUD DEL NIÑO BREÑA Julio 2019 - Junio 2022 Lima, Perú CONSTANCIA DEL TERMINO RESIDENTADO MEDICO DE PEDIATRIA PERUVIAN LIFE SUPPORT TRAINERS 27 y 29 – Junio 2022 Lima, Perú SOPORTE VITAL AVANZADO PEDIATRICO PALS - AHA **HOSPITAL NACIONAL DOS DE MAYO** Enero -Junio 2022 Lima. Peru CURSO DE ACTUALIZACION NEUROLOGIA PEDIATRICA HOSPITAL NACIONAL DOS DE MAYO – UNIVERSIDAD RICARDO PALMA Enero - Mayo 2022 Lima, Perú CURSO DE ACTUALIZACION ENDOCRINOLOGIA EN PEDIATRIA 7, 12, 21 y 28 Abril 2022 SOCIEDAD PERUANA DE NEUMOLOGIA Lima. Perú CAPACITACIONES VIRTUALES SOBRE ASMA EN NIÑOS **FACULTAD DE MEDICINA UNIVERSIDAD NACIONAL SAN MARTIN** 15 al 18 de Marzo 2022 Lima, Perú CURSO INTERNACIONAL ABORDAJE DEL PACIENTE PEDIATRICO EN ESTADO CRITICO

3 v 4 Diciembre 2021 Lima, Perú

SERVICIO DE INFECTOLOGIA DEL INSTITUTO NACIONAL DE SALUD DEL NIÑO INFECTOLOGIA Y ENFERMEDADES TROPICALES EN PEDIATRIA

2, 3 v 4 Diciembre 2021 Lima, Perú

INSTITUTO NACIONAL DE SALUD DEL NIÑO TOPICOS SELECTOS EN CIRUGIA PEDIATRICA

10, 11 y 12 Nov. 2021 Lima, Perú

INSTITUTO NACIONAL DE SALUD DEL NIÑO

CURSO INTERNACIONAL AVANCES EN OTORRINOLARINGOLOGIA PEDIATRICA

4, 5 v 6 Nov. 2021 Lima, Perú

INSTITUTO NACIONAL DE SALUD DEL NIÑO

CURSO INTERNACIONAL ACTUALIZACION EN NUTRICION PEDIATRICA

12, 13 y 14 Octubre 2021 Lima, Perú

INSTITUTO NACIONAL MATERNO PERINATAL

VI CONGRESO INTERNACIONAL DE SALUD MATERNO PERINATAL

Octubre – Nov. 2021 Lima, Perú	SOCIEDAD PERUANA DE PEDIATRIA CURSO VIRTUAL DE GASTROENTEROLOGIA, HEPATOLOGIA Y NUTRICION PEDIATRICA
Julio - Setiembre 2021 Lima, Perú	HOSPITAL NACIONAL DOS DE MAYO – UNIVERSIDAD PERUANA CAYETANO HEREDIA CURSO DE ACTUALIZACION VENTILACION MECANICA PEDIATRICA
Mayo — Agosto 2021 _{Lima, Perú}	HOSPITAL NACIONAL DOS DE MAYO – UNIVERSIDAD PERUANA CAYETANO HEREDIA CURSO DE ACTUALIZACION INFECTOLOGIA PEDIATRICA
24, 25 y 26 Junio 2021 _{Lima, Perú}	ASOCIACION DE MEDICO RESIDENTES DEL INSTITUTO NACIONAL DE SALUD DEL NIÑO 4TO CURSO DE PEDIATRIA AMERINS
27, 28 y 29 Mayo 2021 _{Lima, Perú}	INSTITUTO NACIONAL DE SALUD DEL NIÑO 4TO CURSO ENDOPEDIATRICA 2021
23 y 23 Enero 2021 Lima, Perú	UNIDAD DE CUIDADOS INTENSIVOS PEDIÁTRICOS – INSTITUTO NACIONAL DE SALUD DEL NIÑO JORNADA VIRTUAL INTERNACIONAL DE NEURO INTENSIVOS PEDIATRICOS
6, 7 y 8 Set. 2018 Trujillo, Perú	COLEGIO MÉDICO DEL PERÚ CRI-SOCIEDAD PERUANA DE MEDICINA INTERNA FILIAL TRUJILLO VII CONGRESO NORPERUANO DE MEDICINA INTERNA
23 al 25 Agosto 2018 Trujillo, Perú	COLEGIO MÉDICO DEL PERÚ CRI – SERVICIO DE PEDIATRÍA HOSPITAL REGIONAL DOCENTE DE TRUJILLO XIII CURSO DE PEDIATRIA "FELIPE CHUNGA VEGA". PROBLEMAS COMUNES EN LA PRACTICA PEDIATRICA
9 al 11 Agosto 2018 Trujillo, Perú	COLEGIO MÉDICO DEL PERÚ CRI VI CURSO REGIONAL DE ACTUALIZACION EN TERAPEUTICA
3 y 4 Agosto 2018 Trujillo, Perú	COLEGIO MÉDICO DEL PERÚ - HOSPITAL NACIONAL DOCENTE MADRE NIÑO SAN BARTOLOMÉ ACTUALIZACION EN PEDIATRIA

LIMA, JULIO DEL 2022



UNIVERSIDAD PRIVADA ANTENOR ORREGO

	EN NOMBR	E DE LA NA	.CIÓN			
El Rector de la Universidad,						
Por cuanto:		19 A				
El Consejo Directivo, en su sesión del _	Veinticinco			de	Marzo	del 20 15
ha acordado conferir el						
	TÍTULO 1	PROFESIO	NAL			
de	MÉDIC	O CIRUJA	NO			071088
a Don ELADIO MICHAE	EL CHE	RISTOP	HER	MIM	BELA	DIAZ
con fecha Veintitrés de Por tanto:		Spirit Holiva	20 1 5			
Se expide el presente TÍTULO para que s leyes de la República le otorgan.	se le recon ozc o	a como tal y se	le conced	a los privi	legios y bene	ficios que las
Dado y firmado en Tru	ıjillo, el día _	Veinticinco	del m	es de	Marzo	del 20 15
RECTOR Dr. VICTOR RAUL LOZANO IBÁÑEZ				_	DECANO DE LA FACULTAD Dr. RAMEL ULLOA DEZA	
REGISTRO Libro LXXIV Folio 18272 SECRETARIA GENERAL	Tut:	Ailes of The Interesal	00		custeo	ms
Libro. LXXVFolio.18272 SECRETARIA GENERAL R.R. N°1429-2015-R-UPAO Dra. BERTMA R. MALABRIGO DE VÉ	ÉRTIZ				SECRETARIO DE Dr. ALEJANDRO	



00004220

UNIVERSIDAD PRIVADA ANTENOR ORREGO

De conformidad con el art.73° de la Ley Universitaria N° 30220, y el Art. 76 del Estatuto de la Universidad; doy fe que las firmas de las autoridades y funcionarios Institucionales que figuran en el anverso del presente documento son autenticas.

Truffle 2 5 MAR. 2015



Projesona SECRETARIA DE MALABRIGO DE VERTIZ PROJESONA SECRETARIA DE DENERAL

ASAMBLEA NACIONAL DE RECTORES





El

Colegio Médico del Perú

Por cuanto, el médico cirujano

ELADIO MICHAEL CHRISTOPHER MIMBELA DIAZ

Graduado en:

UNIVERSIDAD PRIVADA ANTENOR ORREGO DE TRUJILLO

ha cumplido con las disposiciones estatutarias y reglamentarias vigentes y está inscrito en el Registro Nacional de Matriculas, con el

120 071088

Por tanto,

se le expide el presente Certificado, que lo acredita como colegiado y lo faculta para el ejercicio de la profesión en el territorio de la República.

Lima, 01 de ABRIL del 2015

CE CE

DECANO
CONSEJO NACIONAL

DECANO
CONSEIO REGIONAL
LUIS ALBERTO ARTEAGA TEMOCHE

SECRETARIO DEL INTERIOR CONSEJO NACIONAL CARLOS DUIS VELA BARBA

SECRETARIO CONSTITUTO DE GIONAL

CONSEJO REGIONAL
LUIS MARTIN GALOIS CENTENO FUENTES

Vida Vinhola De

MÉDICO CIRUJANO

REPÚBLICA DEL PERÚ EN NOMBRE DE LA NACIÓN

La Rectora de la Universidad Nacional Mayor de San Marcos

Por cuanto: El Consejo de la Facultad de

MEDICINA

con fecha 25 de julio de 2023 acordó otorgar el Título de Segunda Especialidad Profesional en:

PEDIATRÍA

De la Unidad de Post Grado de Medicina

 \mathcal{M}

MÉDICO CIRCIJANO

a Don:

ELADIO MICHAEL CHRISTOPHER MIMBELA DÍAZ

Estando a lo acordado por el Consejo Universitario, se confiere el Título y se expide el presente Diploma para que se le reconozca como tal.

Dado y firmado en Lima, el 06 de octubre de 2023





JERI GLORIA RAMÓN RUFFNER DE VEGA

DECANO

LUIS ENRIQUE PODESTÁ GAVILANO



CERTIFICADO DE ESPECIALIDAD

CÓDIGO: **20231109654d4fde50a31**



COLEGIO MÉDICO DEL PERÚ

A QUIEN CORRESPONDA

Los que suscriben Doctor JOSE RAUL URQUIZO ARESTEGUI Decano y Doctora WILDA CECILIA SILVA ROJAS Secretaria del Interior del Consejo Nacional del Colegio Médico del Perú,

DAN CONSTANCIA:

Que, el(la) médico(a) cirujano(a)

MIMBELA DIAZ ELADIO MICHAEL CHRISTOPHER

está inscrito(a) con el número de colegiatura 071088 y tiene registrada(s) la(s) especialida(des)

Registro Tipo Código

PEDIATRIA
DIPLOMATURA EN AUDITORIA MEDICA

ESPECIALIDAD RNE 047377 DIPLOMATURA RNA A05879

Se expide el presente certificado al interesado(a) para los fines que considere pertinentes

Lima, 9 de Noviembre de 2023.

DECANO CONSEJO NACIONAL JOSE RAUL URQUIZO ARESTEGUI SECRETARIA DEL INTERIOR CONSEJO NACIONAL WILDA CECILIA SILVA ROJAS

DOCUMENTO NACIONAL DE IDENTIFICACION Y ESTADO CIVIL 45196763-6 REPUBLICA DEL PERU REGISTRO NACIONAL DE IDENTIFICACION Y ESTADO CIVIL



Primer Apellido **WIMBELA**

Segundo Apellido DIAZ

Pre Nombres **ELADIO MICHAEL CHRISTOPHER**

Nacimiento: Fecha y Ubigeo 17 06 1988 120101

Estado Civil

Fecha Inscripción 09 08 2006

Fecha Emisión 18 11 2021

Fecha Caducidad



I<PER45196763<3<<<<<<<< 8806172M2911180PER<<<<<< MIMBELA << ELADIO < MICHAEL < CHRIST

